臺灣臺南地方法院刑事判決　　　　　　　　　　　　　九十三年度易字第八九四號
　　公　訴　人　臺灣臺南地方法院檢察署檢察官
　　被　　　告　甲○○
右列被告因竊盜案件，經檢察官提起公訴（九十三年度偵緝字第一０二三號、第一０
二四號），本院判決如左：
    主  文
甲○○連續攜帶兇器竊盜，累犯，處有期徒刑壹年，並應於刑之執行前，令入勞動場
所強制工作參年。扣案鑰匙參支，沒收之。
    事  實
一、甲○○前於民國七十二年間，因竊盜案件，經臺灣高等法院臺南分院以七十二年
    度上易字第三０八號判處拘役四十日；於七十二年八月三十一日，因竊盜案件，
    經本院以七十二年度易字第一三四０號判處有期徒刑四月確定；於七十九年八月
    二十八日，因竊盜案件，經臺灣高等法院臺南分院以七十九年度上易字第一三七
    六號判處有期徒刑六月確定；於八十年二月十三日，因違反肅清煙毒條例及竊盜
    等案件，經臺灣高等法院臺南分院以八十年度上訴字第一五三號分別判處有期徒
    刑三年四月、八月，並定應執行有期徒刑三年八月確定；於八十五年八月二十二
    日，因竊盜案件，經臺灣高等法院臺南分院以八十五年度上易字第九七０號判處
    有期徒刑一年六月確定；於八十五年十二月十七日，因違反麻醉藥品管理條例案
    件，經本院以八十五年度易字第三八六０號判處有期徒刑七月確定，嗣前開二案
    經定應執行有期徒刑一年十月確定；九十年五月二十三日，因竊盜案件，經本院
    以九十年度易字第四七五號判處有期徒刑四月確定；於九十年八月二十七日，因
    搶奪案件，經臺灣高等法院臺南分院以九十年度上訴字第七九七號判處有期徒刑
    十月確定，嗣前開二案，於九十一年一月二十一日，經臺灣高等法院臺南分院以
    九十一年度聲字第一七號裁定應執行有期徒刑一年一月確定；於九十二年六月二
    十九日，因竊盜案件，經本院以九十二年度易字第四三八號判處有期徒刑三月確
    定；前開經定應執行刑一年一月部分，經臺灣臺南地方法院檢察署檢察官以九十
    一年度執更字第二八七號執行指揮書送監執行，於九十一年十月二十二日縮短刑
    期執行完畢。猶不知悔改，竟基於意圖為自己不法所有之概括犯意，先於九十二
    年七月一日晚上九時許，以自備客觀上足為兇器使用長約三十公分之鐵質扳手一
    支（未扣案），在臺南縣永康市○○街二九八號停車場，竊取劉家興所有車牌號
    碼ＮＤＭ—４６０號輕型機車車牌一面，得手後留供己用。又於九十二年七月二
    日晚上十一時許，在臺南市成功大學光復校區圍牆旁，以自備之鑰匙三支竊取林
    義泰所有惟由丙○○管領使用車牌號碼ＸＱＡ—７３８號輕型機車一輛（價值約
    新臺幣一萬元），得手後將前開竊得之車牌號碼ＮＤＭ—４６０號輕型機車車牌
    一面換裝在車牌號碼ＸＱＡ—７３８號輕型機車上使用。復於九十二年十二月八
    日上午九時十分許，在臺南市○區○○街一二０號前，騎乘其所有車牌號碼ＮＩ
    Ｋ—７３５號重型機車，見四下無人之際，以自備之鑰匙一支（未扣案）打開乙○○所有車牌號碼ＶＪＫ—７５２號輕型機車置物箱，竊取放置在置物箱內之皮
    夾一只（內有國民身分證一張、重型機車駕照一張、信用卡六張〈花旗銀行、渣
    打銀行、世華銀行、匯豐銀行、遠東銀行及荷蘭銀行〉、遠東銀行提款卡一張、
    遠東銀行存款簿一本、臺灣中小企業銀行永康分行支票一張），得手後騎乘車牌
    號碼ＮＩＫ—７３５號重型機車離去，後經莊宛婷記下車牌號碼，始查悉上情。
    甲○○則於九十三年七月六日晚上八時五十分許，騎乘前開失竊之機車，在臺南
    市○○路六十九巷三十二號前為警查獲，並扣得前開失竊之機車一輛、車牌一面
    （已分別發還丙○○及劉家興之母親戊○○○）及甲○○所有供竊取車牌號碼Ｘ
    ＱＡ—７３８號輕型機車所用之鑰匙三支。
二、案經臺南市警察局及臺南市警察局第五分局報告臺灣臺南地方法院檢察署檢察官
    偵查起訴。
    理  由
一、訊據被告甲○○對於前揭時、地，竊取被害人劉家興所有車牌號碼ＮＤＭ—４６
    ０號輕型機車車牌一面及林義泰所有惟由丙○○管領使用車牌號碼ＸＱＡ—７３
    ８號輕型機車一輛之事實供承不諱，惟矢口否認有何竊取被害人乙○○放置在機
    車置物箱內皮夾一只之犯行，辯稱：伊從頭至尾不知被害人乙○○放置在機車置
    物箱內皮夾一只遭竊之事，伊與證人莊宛婷沒有任何冤仇，不知證人莊宛婷為何
    會抄下伊騎乘機車之號碼，也沒有持鑰匙打開被害人乙○○機車之置物箱，更沒
    有竊取被害人乙○○放置在機車置物箱內之皮夾云云。經查：
  (一)被告甲○○先後於前揭時、地，以自備客觀上足為兇器使用長約三十公分之鐵質
    扳手一支，竊取劉家興所有車牌號碼ＮＤＭ—４６０號輕型機車車牌一面，以自
    備之鑰匙三支竊取林義泰所有惟由丙○○管領使用車牌號碼ＸＱＡ—７３８號輕
    型機車一輛之竊盜犯行，迭據被告甲○○於警詢、偵查及本院審理時供認不諱，
    並據被害人劉家興之母親戊○○○於警詢時及被害人丙○○於警詢及偵查中指訴
    在卷（詳臺南市警察局南市警刑偵字第四三０號刑案偵查卷第三頁、第四頁；九
    十二年度偵字第八六八六號偵查卷第二七頁、第二八頁），復有贓物認領保管單
    二紙、扣押書一紙、臺南市警察局車輛車牌遺失（尋獲）電腦輸入單、車輛竊盜
    車牌失竊個別查詢報表─查詢車輛認可資料及車籍作業系統─查詢認可資料各一
    紙附卷（詳臺南市警察局南市警刑偵字第四三０號刑案偵查卷第五頁至第七頁、
    第十頁至第十二頁），且有前開失竊之機車一輛、車牌一面（已分別發還丙○○
    及劉家興之母親戊○○○）及甲○○所有供竊取車牌號碼ＸＱＡ—７３８號輕型
    機車所用之鑰匙三支扣案可資佐證。綜上，被告甲○○前開自白核與事實相符，
    其前揭竊盜犯行，堪予認定。
  (二)被告甲○○雖辯稱：伊從頭至尾不知被害人乙○○放置在機車置物箱內皮夾一只
    遭竊之事，沒有持鑰匙打開被害人乙○○機車之置物箱，更沒有竊取被害人乙○○放置於機車置物箱內之皮夾云云。惟查：
  1.被告甲○○於九十二年十二月八日上午九時十分許，騎乘其所有車牌號碼ＮＩＫ
    —７３５號重型機車，在臺南市○區○○街一二０號前被害人乙○○停放機車處
    徘佪，證人莊宛婷聽到蓋機車置物箱的聲音後，向前察看，被告甲○○即騎乘前
    開重型機車在正覺寺內繞來繞去，證人莊宛婷遂尾隨在後，記下被告甲○○所騎
    乘之機車號碼為「ＮＩＫ－７３５」號，之後證人莊宛婷又發現被告甲○○騎乘
    前開重型機車返回被害人乙○○停放機車處，並將前開重型機車停在被害人乙○○所有車牌號碼ＶＪＫ－７５２號輕型機車旁，且下車張望，嗣證人莊宛婷趨前
    當場看見被告甲○○，以左手按住被害人乙○○所有車牌號碼ＶＪＫ－７５２號
    輕型機車坐墊，右手正欲拔出已插進置物箱鎖孔內之鑰匙，而有以鑰匙開啟被害
    人乙○○所有車牌號碼ＶＪＫ—７５２號輕型機車置物箱之動作，被告甲○○見
    證人莊宛婷再度趨前便騎乘前開重型機車離去，此時被害人乙○○剛好走來，證
    人莊宛婷即告知被害人乙○○前開經過，被害人乙○○隨即打開其所有前開機車
    置物箱察看，發現其所有皮包一只遭竊等情，迭據目擊證人莊宛婷於警詢、偵查
    及本院審理時證述在卷（詳臺南市警察局第五分局南市警五刑偵字第七八０號刑
    案偵查卷第七頁、第八頁；九十三年度偵緝字第一０二三號偵查卷第三三頁、第
    三四頁；本院卷第四九頁至第五二頁）。
  2.九十二年十二月八日上午九時十分許，在臺南市○區○○街一二０號前，被害人
    乙○○所有車牌號碼ＶＪＫ—７５２號輕型機車置物箱，遭他人以不詳方式開啟
    而遭竊取皮夾一只，內有國民身分證一張、重型機車駕照一張、信用卡六張（花
    旗銀行、渣打銀行、世華銀行、匯豐銀行、遠東銀行及荷蘭銀行）、遠東銀行提
    款卡一張、遠東銀行存款簿一本、臺灣中小企業銀行永康分行支票一張，且被害
    人乙○○係在證人莊宛婷告知下，始發現其所有車牌號碼ＶＪＫ—７５２號輕型
    機車置物箱內之上開皮包一只遭竊等情，業據被害人乙○○於警詢時指訴在卷（
    詳臺南市警察局第五分局南市警五刑偵字第七八０號刑案偵查卷第一頁至第三頁
    ），並有被害人乙○○所有車牌號碼ＶＪＫ—７５２號輕型機車照片一幀及車籍
    資料作業詳細畫面一紙（被害人乙○○所有車牌號碼ＶＪＫ—７５２號輕型機車
    部分）存卷（詳臺南市警察局第五分局南市警五刑偵字第七八０號刑案偵查卷第
    十頁、第十三頁）可憑，足見目擊證人莊宛婷前揭證述，應非虛妄。又證人莊宛
    婷與被告甲○○素無仇怨及財務糾葛，已據證人莊宛婷於警詢時自陳在卷（詳臺
    南市警察局第五分局南市警五刑偵字第七八０號刑案偵查卷第五頁反面、第八頁
    正面），並為被告甲○○所供認（詳本院卷第五二頁），證人莊宛婷又於偵查中
    及本院審理時經具結在卷，其與被告甲○○既無何怨隙及財務糾葛，當無甘冒刑
    法偽證罪責，而虛詞誣指被告甲○○之理！
  3.證人莊宛婷雖未親眼目睹被告甲○○於打開被害人乙○○所有車牌號碼ＶＪＫ—
    ７５２號輕型機車置物箱後，有在該置物箱內搜索財物之行為，亦未見被告甲○○有自該置物箱內取走皮夾一只之行為。惟被告甲○○於前揭時、地，在被害人
    乙○○停放機車處徘佪，之後以左手按住被害人乙○○所有車牌號碼ＶＪＫ－７
    ５２號輕型機車坐墊，右手正欲拔出已插進置物箱鎖孔內之鑰匙，而有以鑰匙開
    啟被害人乙○○所有車牌號碼ＶＪＫ—７５２號輕型機車置物箱之動作等情，為
    證人莊宛婷所目擊，被害人乙○○隨即在證人莊宛婷告知下，打開其所有機車置
    物箱檢查，發現其所有置放在置物箱內之皮夾一只遭竊，已如前述，而該車牌號
    碼ＮＩＫ—７３５號重型機車係被告甲○○所有，且未曾借與他人騎乘乙節，業
    據被告甲○○於偵查中供承在卷（詳九十三年度偵緝字第一０二三號偵查卷第十
    六頁），並有車籍資料作業詳細畫面（被告甲○○所有車牌號碼ＮＩＫ—７３５
    號重型機車部分）一紙附卷（詳臺南市警察局第五分局南市警五刑偵字第七八０
    號刑案偵查卷第十四頁），被告甲○○又於九十三年十二月十七日本院審理時自
    承：案發當日，伊有騎乘其所有車牌號碼ＮＩＫ—７３５號重型機車，經過案發
    現場等語（詳本院卷第六三頁）。綜上，堪認被告甲○○確有於九十二年十二月
    八日上午九時十分許，騎乘其所有車牌號碼ＮＩＫ—７３５號重型機車，至臺南
    市○區○○街一二０號前，見四下無人之際，以自備之鑰匙一支打開乙○○所有
    車牌號碼ＶＪＫ—７５２號輕型機車置物箱，竊取放置於置物箱內之皮夾一只之
    犯行。
  (三)綜上所述，被告甲○○前開自白部分核與事實相符，其竊取被害人劉家興所有車
    牌號碼ＮＤＭ—４６０號輕型機車車牌一面及被害人丙○○管領使用之車牌號碼
    ＸＱＡ—７３８號輕型機車一輛之竊盜犯行，洵堪認定。另被告甲○○前揭所辯
    ，顯係事後卸責之詞，不足採信，其竊取被害人乙○○所有放置在機車置物箱內
    皮夾一只之犯行，亦足認定。
二、按所謂兇器係指足以殺傷生命身體，客觀上具有危險性之器具而言（最高法院七
    十二年度臺上字第七四七七號判決意旨參照）。本件被告甲○○持以行竊長約三
    十公分之鐵質扳手一反，倘用以行兇，足以對人之生命、身體造成傷害，依社會
    通常觀念可作為兇器使用，自屬兇器無訛。查被告甲○○於前揭時、地，以自備
    長約三十公分之鐵質扳手一支，竊取被害人劉家興所有車牌號碼ＮＤＭ—４６０
    號輕型機車車牌一面，核其所為係犯刑法第三百二十一條第一項第三款之攜帶兇
    器加重竊盜罪；其於前揭時、地，分別以自備之鑰匙，竊取被害人丙○○管領使
    用車牌號碼ＸＱＡ—７３８號輕型機車一輛及被害人乙○○放置在機車置物箱內
    之皮夾一只，均係犯刑法第三百二十條第一項之普通竊盜罪。其上開三次竊盜犯
    行，時間緊接，所犯又係犯罪基本構成要件相同之罪名，顯係基於概括犯意反覆
    為之，應依連續犯之規定論以情節較重之攜帶兇器加重竊盜一罪論，並依法加重
    其刑。又被告前於九十年五月二十三日，因竊盜案件，經本院以九十年度易字第
    四七五號判處有期徒刑四月確定；於九十年八月二十七日，又因搶奪案件，經臺
    灣高等法院臺南分院以九十年度上訴字第七九七號判處有期徒刑十月確定，嗣前
    開二案，於九十一年一月二十一日，經臺灣高等法院臺南分院以九十一年度聲字
    第一七號裁定應執行有期徒刑一年一月確定，經臺灣臺南地方法院檢察署檢察官
    以九十一年度執更字第二八七號執行指揮書送監執行，於九十一年十月二十二日
    縮短刑期執行完畢，有臺灣臺南地方法院檢察署刑案資料查註紀錄表及臺灣高等
    法院被告全國前案紀錄表各一份在卷可按，其於五年之內再犯本件有期徒刑以上
    之罪，為累犯，依法應加重其刑，並依刑法第七十條之規定，遞加重其刑。爰審
    酌被告甲○○有如事實欄所載之前科素行，有前開臺灣臺南地方法院檢察署刑案
    資料查註紀錄表及臺灣高等法院被告全國前案紀錄表在卷足憑，於九十二年六月
    二十九日，甫因竊盜案件，經本院以九十二年度易字第四三八號判處有期徒刑三
    月確定，二日後即再犯本件竊盜犯行，並審酌其犯罪之動機、目的、手段、所生
    危害、智識程度、生活狀況、所竊財物價值及犯罪後之態度等一切情狀，量處如
    主文所示之刑，以資懲儆。公訴蒞庭檢察官雖請求量處被告甲○○有期徒刑一年
    二月，惟本院審酌上情後，認以量處被告甲○○有期徒刑一年，始與其罪責相當
    ，附此敘明。扣案之鑰匙三支，為被告甲○○所有且係供犯本罪所用之物，爰依
    刑法第三十八條第一項第二款之規定沒收之。至被告甲○○所有供本件犯罪所用
    長約三十公分之鐵質扳手及鑰匙各一支，均未扣案，且無證據足資證明尚存在，
    未免將來執行發生困難，爰不併予宣告沒收，附此敘明。
三、強制工作部分：
    查被告甲○○前於七十二年間，因竊盜案件，經臺灣高等法院臺南分院以七十二
    年度上易字第三０八號判處拘役四十日；於七十二年八月三十一日，因竊盜案件
    ，經本院以七十二年度易字第一三四０號判處有期徒刑四月確定；於七十九年八
    月二十八日，因竊盜案件，經臺灣高等法院臺南分院以七十九年度上易字第一三
    七六號判處有期徒刑六月確定；於八十年二月十三日，因違反肅清煙毒條例及竊
    盜等案件，經臺灣高等法院臺南分院以八十年度上訴字第一五三號分別判處有期
    徒刑三年四月、八月，並定應執行有期徒刑三年八月確定；於八十五年八月二十
    二日，因竊盜案件，經臺灣高等法院臺南分院以八十五年度上易字第九七０號判
    處有期徒刑一年六月確定；於八十五年十二月十七日，因違反麻醉藥品管理條例
    案件，經本院以八十五年度易字第三八六０號判處有期徒刑七月確定，嗣前開二
    案經定應執行有期徒刑一年十月確定；九十年五月二十三日，因竊盜案件，經本
    院以九十年度易字第四七五號判處有期徒刑四月確定；於九十年八月二十七日，
    因搶奪案件，經臺灣高等法院臺南分院以九十年度上訴字第七九七號判處有期徒
    刑十月確定，嗣前開二案，於九十一年一月二十一日，經臺灣高等法院臺南分院
    以九十一年度聲字第一七號裁定應執行有期徒刑一年一月確定；於九十二年六月
    二十九日，因竊盜案件，經本院以九十二年度易字第四三八號判處有期徒刑三月
    確定；前開經定應執行刑一年一月部分，經臺灣臺南地方法院檢察署檢察官以九
    十一年度執更字第二八七號執行指揮書送監執行，於九十一年十月二十二日縮短
    刑期執行完畢，有前揭臺灣臺南地方法院檢察署刑案資料查註紀錄表及臺灣高等
    法院被告全國前案紀錄表附卷可憑，其先後多達七次竊盜及搶奪等犯行，經施以
    徒刑執行，仍不足以收矯正成效，於九十二年六月二十九日，甫因竊盜案件，經
    本院以九十二年度易字第四三八號判處有期徒刑三月確定，二日後即再犯本件連
    續三次竊盜犯行，犯行至為頻繁，法紀觀念淡薄，顯有犯罪習慣，甚為灼然，單
    純刑罰制裁已難達成矯治目的，非施以保安處分無以為功，故而公訴蒞庭檢察官
    認被告甲○○有併予諭知強制工作，以資矯正之必要，尚屬可採，故依竊盜犯贓
    物犯保安處分條例第三條第一項第一款、第四條、第五條第一項前段之規定，併
    諭知被告甲○○於刑之執行前，令入勞動場所強制工作三年，以資矯治。
據上論斷，應依刑事訴訟法第二百九十九條第一項前段，刑法五十六條、第三百二十
一條第一項第三款、第四十七條、第三十八條第一項第二款，竊盜犯贓物犯保安處分
條例第三條第一項第一款、第四條、第五條第一項前段，罰金罰鍰提高標準條例第一
條前段，判決如主文。
本案經檢察官丁○○到庭執行職務。
中      華      民      國      九十三    年    十二    月    三十一    日
                                          臺灣臺南地方法院刑事第十一庭
                                              審判長法官  鄧希賢
                                                    法官  楊佳祥
                                                    法官  陳金虎
右正本證明與原本無異。
如不服本判決，應於判決送達後十日內，向本院提出上訴狀。
                                              書  記  官  楊建新
中      華      民      國      九十四    年    一      月      三      日
附錄法條：
中華民國刑法第三百二十條第一項:
意圖為自己或第三人不法之所有，而竊取他人之動產者，為竊盜罪，處五年以下有期
徒刑、拘役或五百元以下罰金。
中華民國刑法第三百二十一條第一項：
犯竊盜罪而有左列情形之一者，處六月以上、五年以下有期徒刑：
一、於夜間侵入住宅或有人居住之建築物、船艦或隱匿其內而犯之者。
二、毀越門扇、牆垣或其他安全設備而犯之者。
三、攜帶兇器而犯之者。
四、結夥三人以上而犯之者。
五、乘火災、水災或其他災害之際而犯之者。
六、在車站或埠頭而犯之者。
